Config:
  hfst:
    Gen: ../../../src/generator-gt-norm.hfst
    Morph: ../../../src/analyser-gt-norm.hfst
  xerox:
    Gen: ../../../src/generator-gt-norm.xfst
    Morph: ../../../src/analyser-gt-norm.xfst
    App: lookup

Tests:

# todo:
# Proofread the gold standard (below)
# Then: linnrun analyser, then correct.


  Noun - uusi - ei tsekattu : # Noun 'ny' - ei tsekattu
     uusi+A+Sg+Nom: uusi
     uusi+A+Sg+Gen: uuđen
     uusi+A+Sg+Par: uutta
     uusi+A+Sg+Tra: uuđeksi
     uusi+A+Sg+Abe: uuđetta
     uusi+A+Sg+Ine: uuđessa
     uusi+A+Sg+Ela: uuđesta
     uusi+A+Sg+Ill: uutheen
     uusi+A+Sg+Ade: uuđela
     uusi+A+Sg+Abl: uuđelta
     uusi+A+Sg+All: uuđele
     uusi+A+Sg+Ess: uutena
     uusi+A+Pl+Nom: uuđet
     uusi+A+Pl+Gen: [uussiin, uusitten] # uussiin tavallisempi Por varieteetissä
     uusi+A+Pl+Par: uussii
     uusi+A+Pl+Tra: uusiksi
     uusi+A+Pl+Abe: uusitta
     uusi+A+Pl+Ine: uusissa
     uusi+A+Pl+Ela: uusista
     uusi+A+Pl+Ill: uushiin
     uusi+A+Pl+Ade: uusila
     uusi+A+Pl+Abl: uusilta
     uusi+A+Pl+All: uusile
     uusi+A+Pl+Ess: uusina
     uusi+A+Pl+Com: uusine

     uusi+A+Sg+Comp+Nom: uuđempi
     uusi+A+Sg+Comp+Gen: uuđeman
     uusi+A+Sg+Comp+Par: uuđemppaa
     uusi+A+Sg+Comp+Tra: uuđemaksi
     uusi+A+Sg+Comp+Abe: uuđematta
     uusi+A+Sg+Comp+Ine: uuđemassa
     uusi+A+Sg+Comp+Ela: uuđemasta
     uusi+A+Sg+Comp+Ill: uuđemphaan
     uusi+A+Sg+Comp+Ade: uuđemalla
     uusi+A+Sg+Comp+Abl: uuđemalta
     uusi+A+Sg+Comp+All: uuđemalle
     uusi+A+Sg+Comp+Ess: uuđempanna
     uusi+A+Pl+Comp+Nom: uuđemat
     uusi+A+Pl+Comp+Gen: uuđemitten
     uusi+A+Pl+Comp+Par: [uuđemppii, uuđemppiita, uuđempia]
     uusi+A+Pl+Comp+Tra: uuđemiksi
     uusi+A+Pl+Comp+Abe: uuđemitta
     uusi+A+Pl+Comp+Ine: uuđemissa
     uusi+A+Pl+Comp+Ela: uuđemista
     uusi+A+Pl+Comp+Ill: uuđemphiin
     uusi+A+Pl+Comp+Ade: uuđemilla
     uusi+A+Pl+Comp+Abl: uuđemilta
     uusi+A+Pl+Comp+All: uuđemille
     uusi+A+Pl+Comp+Ess: uuđempinna
     uusi+A+Pl+Comp+Com: uuđempine

     uusi+A+Sg+Superl+Nom: uusiin
     uusi+A+Sg+Superl+Gen: uusiiman
     uusi+A+Sg+Superl+Par: uusiinta
     uusi+A+Sg+Superl+Tra: uusiimaksi
     uusi+A+Sg+Superl+Abe: uusiimatta
     uusi+A+Sg+Superl+Ine: uusiimassa
     uusi+A+Sg+Superl+Ela: uusiimasta
     uusi+A+Sg+Superl+Ill: uusiimphaan
     uusi+A+Sg+Superl+Ade: uusiimalla
     uusi+A+Sg+Superl+Abl: uusiimalta
     uusi+A+Sg+Superl+All: uusiimalle
     uusi+A+Sg+Superl+Ess: uusiimpanna
     uusi+A+Pl+Superl+Nom: uusiimat
     uusi+A+Pl+Superl+Gen: uusiimitten
     uusi+A+Pl+Superl+Par: [uusiimppii, uusiimpia, uussiimppiita]
     uusi+A+Pl+Superl+Tra: uusiimiksi
     uusi+A+Pl+Superl+Abe: uusiimitta
     uusi+A+Pl+Superl+Ine: uusiimissa
     uusi+A+Pl+Superl+Ela: uusiimista
     uusi+A+Pl+Superl+Ill: uusiimphiin
     uusi+A+Pl+Superl+Ade: uusiimilla
     uusi+A+Pl+Superl+Abl: uusiimilta
     uusi+A+Pl+Superl+All: uusiimille
     uusi+A+Pl+Superl+Ess: uusiimpinna
     uusi+A+Pl+Superl+Com: uusiimpine
